【裁判字號】    95,易,627
【裁判日期】    950518
【裁判案由】    竊盜
【裁判全文】
臺灣板橋地方法院刑事判決               95年度易字第627號
公  訴  人  臺灣板橋地方法院檢察署檢察官
被      告  甲○○
                    （現另案在臺灣臺北監獄執行）
上列被告因竊盜案件，經檢察官聲請簡易判決處刑（九十五年度
偵字第六Ｏ二二號），本院認不得以簡易判決處刑，改依通常程
序審理，因被告於準備程序中對被訴之事實為有罪陳述，本院合
議庭裁定由受命法官獨任行簡式審判程序，並判決如下：
    主  文
甲○○踰越安全設備竊盜，累犯，處有期徒刑壹年。
    事實及理由
一、本件犯罪事實引用如附件檢察官聲請簡易判決處刑書之記載
    。
二、證據
（一）被告甲○○於警詢、偵查及本院準備程序、審理中之自白
      。
（二）告訴人林建農於警詢之指述。
（三）現場照片四幀。
（四）內政部警政署刑事警察局鑑驗書一件。
三、核被告甲○○所為，係犯刑法第三百條第一項第二款之踰越
    安全設備竊盜罪及同法第三百零六條第一項之侵入住宅罪。
    公訴人於聲請簡易判決處刑書之犯罪事實中已論及被告侵入
    住宅之犯行，所犯法條漏列刑法第三百零六條第一項，應予
    補充。又被告所犯上開二罪名之間，有方法目的之牽連關係
    ，應從一重論以刑法第三百二十一條第一項第二款之踰越安
    全設備竊盜罪。被告曾於八十九年間因搶奪案件，經臺灣臺
    北地方法院判處有期徒刑一年確定，於九十一年四月十八日
    縮短刑期執行完畢，有臺灣高等法院被告前案紀錄表一件在
    卷可考，其於有期徒刑執行完畢五年以內再犯本件有期徒刑
    以上之罪，為累犯，應依刑法第四十七條規定，加重其刑。
三、爰審酌被告有竊盜、搶奪犯罪紀錄，仍不知警惕復為本件犯
    行，其侵入住宅行竊，嚴重危害居住安全，惡性非輕，以及
    被告犯罪後已坦白承認，犯後態度尚稱良好等一切情狀，量
    處如主文所示之刑。
四、當事人如不服本判決，應於判決送達後十日內，向本院提出
    上訴狀。
據上論斷，應依刑事訴訟法第四百五十二條、第二百七十三條之
一第一項、第二百九十九條第一項前段、第三百十條之二，刑法
第三百二十一條第一項第二款、第三百零六條第一項、第五十五
條、第四十七條，判決如主文。
本案經檢察官王聖涵到庭執行職務。
中    華    民    國    95    年    5     月     18   日
                  刑事第九庭    法  官  連育群
以上正本證明與原本無異
如不服本判決應於送達後10日內向本院提出上訴狀
                                書記官  郭宇修
中    華    民    國    95    年    5     月     18   日
附錄本案論罪科刑法條全文：
刑法第三百二十一條
犯竊盜罪而有左列情形之一者，處六月以上五年以下有期徒刑：
一、於夜間侵入住宅或有人居住之建築物、船艦或隱匿其內而犯
    之者。
二、毀越門扇、牆垣或其他安全設備而犯之者。
三、攜帶兇器而犯之者。
四、結夥三人以上而犯之者。
五、乘火災、水災或其他災害之際而犯之者。
六、在車站或埠頭而犯之者。
前項之未遂犯罰之。
附件
臺灣板橋地方法院檢察署檢察官聲請簡易判決處刑書
                                      95年度偵字第6022號
    被      告  甲○○  男  29歲（民國○○年○○月○日生）
                        住臺北市○○區○○路73巷5號3樓
                          （現於士林分監服刑中）
                        身分證統一編號：Ｚ000000000號
上列被告因竊盜案件，業經偵查終結，認為宜聲請以簡易判決處
刑，茲敘述犯罪事實及證據並所犯法條如下：
一、犯罪事實：甲○○意圖為自己不法之所有，於民國９４年４
    月１９日上午１１時許，以攀爬陽臺鐵窗之方式，侵入臺北
    縣永和市○○路１７巷２９號４樓之林建農住宅，並徒手竊
    取屋內之華碩牌筆記型電腦、夏普（ＳＨＡＲＰ）牌攝影機
    各乙臺、諾基亞（ＮＯＫＩＡ）牌行動電話２支、現金新臺
    幣２千元，得手後，變賣所竊財物，所得款項已花用殆盡。
    嗣經警採集現場指紋送驗結果，始悉係甲○○所為。案經林
    建農訴由臺北縣政府警察局永和分局報請偵辦。
二、犯罪證據：被告甲○○於警詢時及偵查中之自白、告訴人即
    被害人林建農於警詢時之指訴、現場照片數幀、指紋膠片及
    指紋相片、內政部警政署刑事警察局鑑驗書乙份。被告犯行
    ，洵堪認定。
三、所犯法條：核被告甲○○所為，係犯刑法第３２１條第１項
    第２款之加重竊盜罪嫌。被告曾因搶奪案件，於９０年２月
    １９日，經臺灣臺北地方法院８９年度訴字第１３１０號判
    處有期徒刑１年確定，已於９１年４月１８日執行完畢，５
    年內再犯本罪，為累犯，請依法加重其刑。
四、依刑事訴訟法第４５１條第１項聲請逕以簡易判決處刑。
    此    致
臺灣板橋地方法院
中    華    民    國    95    年    3     月    23    日
                               檢察官  乙  ○  ○
上正本證明與原本無異
中    華    民    國    95    年    3     月    31    日
                               書記官
本件係依刑事訴訟法簡易程序辦理，法院簡易庭得不傳喚被告、
輔佐人、告訴人、告發人等出庭即以簡易判決處刑；被告、被害
人、告訴人等對告訴乃論案件如已達成民事和解而要撤回告訴或
對非告訴乃論案件認有受傳喚到庭陳述意見之必要時，請即另以
書狀向板橋地方法院簡易法庭陳述或請求傳訊。
附錄本案所犯法條全文
中華民國刑法第320條
(普通竊盜罪、竊佔罪)
意圖為自己或第三人不法之所有，而竊取他人之動產者，為竊盜
罪，處5年以下有期徒刑、拘役或500元以下罰金。
意圖為自己或第三人不法之利益，而竊佔他人之不動產者，依前
項之規定處斷。
前二項之未遂犯罰之。


司法院資訊處製作；財團法人民間司法改革基金會備份。
